【裁判字號】    90,訴,676
【裁判日期】    900524
【裁判案由】    強盜
【裁判全文】
臺灣臺中地方法院刑事判決                            九十年度訴字第六七六號
    公  訴  人  台灣台中地方法院檢察署檢察官
    被      告  乙○○
    指定辯護人  本院公設辯護人丙○○
右列被告因強盜案件，經檢察官提起公訴（九十年度偵字第一八一０號），本院判決
如左：
    主  文
乙○○攜帶兇器竊盜，因脫免逮捕而當場施以強暴，處有期徒刑伍年參月，扣案之一
字型螺絲起子壹支沒收；又以加害身體之事，恐嚇他人致生危害於安全，處有期徒刑
參月，應執行有期徒刑伍年肆月，扣案之一字型螺絲起子壹支沒收。
乙○○被訴附表編號十五部分之竊盜無罪；其餘被訴竊盜及毀損部分均公訴不受理。
    事  實
一、乙○○素行不良，曾因違反麻醉藥品管理條例、肅清煙毒條例及竊盜等案件，經
    台灣桃園地方法院及本院分別判處有期徒刑六月、三年二月（應執行有期徒刑三
    年六月）、二月、九月、三月，甫於民國八十八年二月十一日假釋出獄。仍不知
    悔改，復意圖為自己不法之所有，於九十年一月十六日二十一時二十分許，駕騎
    ＳＹＷ－四五五號機車，攜帶客觀上具行兇危險性，可供兇器使用之一字型螺絲
    起子一支，至台中市○○○街九一號前，以該螺絲起子破壞甲○○所有停放該處
    之ＩＤ－六六六號營業大貨車之車門鎖，進入車內竊取現金新台幣二千元、ＣＤ
    音響主機一台及ＣＤ八片，得手後為甲○○發現，乙○○為脫免逮捕，竟當場持
    甲○○放置車內之撞球桿向前揮舞，擊中甲○○，致甲○○左手中指瘀傷後，駕
    騎上開機車離去，並於離去前，另行起意，恐嚇甲○○稱不要走，待伊回去拿武
    器來輸贏等語，使甲○○心生畏懼，致生危害於安全，甲○○即以電話通知其子
    張慶銘前來。旋乙○○果又駕騎上開機車重回上址，經張慶銘駕駛自小客車自後
    追趕未及，而報警處理，始由警申請檢察官簽發拘票，於九十年一月十六日二十
    一時二十分許，在台中縣烏日鄉○○路、五光路口拘獲乙○○，並扣得螺絲起子
    一支及乙○○另案竊得之行動電話二具（毀損及傷害部分未據甲○○告訴）。
二、案經台中市警察局第一分局報請台灣台中地方法院檢察署檢察官偵查起訴。
    理  由
一、訊據被告乙○○坦承於右揭時地，以螺絲起子破壞被害人甲○○所有ＩＤ－六六
    六號營業大貨車開鎖，入內竊取現金二千元、ＣＤ音響主機一台及ＣＤ八片，得
    手後為被害人甲○○發現，為脫免逮捕，即持車內之木桿向前揮舞，擊中被害人
    甲○○等情，核與被害人甲○○指訴之情節大致相符，另被告雖否認恐嚇危害安
    全犯行，辯稱伊未恐嚇被害人甲○○云云，惟查被告於離去前，確有恐嚇被害人
    甲○○稱不要走，待伊回去拿武器來輸贏等語，業據被害人甲○○供述綦詳，且
    被告於駕騎機車離去後，經被害人以電話通知其子張慶銘前來，果見被告又重回
    上址等情，並經證人張慶銘於警訊時證述屬實，足見被害人甲○○之指述非虛，
    被告所辯無非飾卸之詞，不足採信，此外復有一字型螺絲起子一支扣案及顯示被
    害人甲○○受傷情形之驗傷診斷書附卷可稽，事證明確，被告犯行已堪認定。
二、核被告攜帶客觀上足對人之生命、身體、安全構成威脅，可供兇器使用之一字型
    螺絲起子行竊，得手後為被害人發現，復因脫免逮捕，當場施以強暴，所為係犯
    刑法第三百三十條第一項之加重強盜罪。至於離去前，另行起意，以加害身體之
    事，恐嚇被害人，致生危害於安全，則犯同法第三百零五條之恐嚇危害安全罪，
  檢察官雖未引用此部分法條，然既於起訴事實論及，自已發生起訴效力，本院仍
    應予審理判決。又被告所犯上開二罪，犯意各別，罪質互異，應予分論併科。爰
    審酌被告素行不良，已有違反麻醉藥品管理條例、肅清煙毒條例、竊盜等前科，
    仍不知悔改及其犯罪動機、目的、手段、所生危害、犯罪後態度等一切情狀，處
    以如主文所示之刑，並定其應執行刑。扣案之一字型螺絲起子一支，為被告所有
    ，供其犯罪之用，應依刑法第三十八條第一項第二款宣告沒收。
三、公訴意旨略以：被告前開行為另涉有刑法第二百七十七條第一項之傷害罪及同法
    第三百五十四條之毀損罪嫌，又附表所示之行為，涉有同法第三百五十四條之毀
    損罪嫌。按告訴或請求乃論之罪，未經告訴、請求或其告訴、請求經撤回或已逾
    告訴期間者，應諭知不受理之判決，刑事訴訟法第三百零三條第三款定有明文。
    又刑法第二百七十七條第一項之傷害罪及同法第三百五十四條之毀損罪，依同法
    第二百八十七條前段、第三百五十七條規定，須告訴乃論。查本件被害人甲○○
    於警訊時已陳稱不願提出告訴，另附表所載之被害人迄未提出毀損告訴，即此部
    分並未經告訴，除公訴人認與其前開加重強盜部分，有方法結果之牽連關係，不
    另為無罪之諭知外，其餘部分均應諭知不受理之判決。
四、公訴意旨又以：被告於附表編號一至十四、十六至三十四所示之時地，以附表所
    載之手段，竊取江協隆、張芳銘、曾雪芬、李佳玫、張淑芬、洪正宗、蘇映文、
    林其弘、林樹山、蕭碧珠、申淑娟、林居利、連淑芬、盧金生、陳宏明、邱大鑫
    、張炎祥、吳學道、張智能及不詳姓名者所有放在車內之財物，因認被告此部分
    行為涉有刑法第三百二十二條之常業竊盜罪嫌。按已經提起公訴或自訴之案件，
    在同一法院重行起訴者，應諭知不受理之判決，刑事訴訟法第三百零三條第二款
    定有明文。查本件被告前因於八十九年十二月十七日十一時許，在台中縣烏日鄉
    ○○路○段全國加油站旁，以一字型螺絲起子一支為工具，撬開陳明德所有ＦＭ
    －三三三號聯結車車門，入內竊取ＫＥＮＷＯＯＤ牌汽車無線主機一台，業經檢
    察官於九十年一月五日提起公訴（九十年度偵字第二六０號），並於同年月十五
    日繫屬本院（九十年度易字第三七七號），而被告此部分竊盜部分，與本院九十
    年度易字第三七七號被告竊盜部分，有裁判上一罪關係，已為該案起訴效力所及
    ，依上述說明，此部分竊盜部分，自應為不受理之諭知。
五、公訴意旨再以：被告於附表編號十五所示時地，以附表所載手段，竊取林獻麒所
    有放在車內之陳淑莉身分證一張、富邦銀行信用卡二張、三信銀行提款卡一張、
    健保卡一張、化妝箱一只，因認被告此部分行為涉有刑法第三百二十二條之常業
    竊盜罪嫌。查被告曾因右手前臂罹患壞死性筋膜炎，於八十九年九月十三日，由
    烏日謝政融診所轉至澄清醫院住院開刀治療，迄同年月二十五日始出院，住院期
    間僅於八十九年九月十五日十時三十分、二十三日九時三十分及二十四日十八時
    ，曾請假或不假外出，有澄清醫院中港分院九十年四月二十四日澄敬字第二九二
    號函可稽，即被害人林獻麒遭竊時，被告尚住院中，此部分竊盜顯非被告所為，
    故應為被告無罪之諭知。
據上論斷，應依刑事訴訟法第二百九十九條第一項前段、第三百零一條第一項、第三
百零三條第二款、第三款、刑法第三百零五條、第三百三十條第一項、第五十一條第
五款、第三十八條第一項第二款、罰金罰鍰提高標準條例第一條前段。判決如主文。
中      華      民      國      九十      年      五      月  二十四    日
                                        法  官  鍾  堯  航
右正本證明與原本無異。
如不服本判決，應於送達後十日內向本院提出上訴狀（須附繕本），上訴於台灣高等
法院台中分院。
                                        書記官
中      華      民      國      九十      年      五      月   二十四   日
附錄論罪科刑法條
刑法第三百零五條：
以加害生命、身體、自由、名譽、財產之事，恐嚇他人致生危害於安全者，處二年以
下有期徒刑、拘役或三百元以下罰金。
刑法第三百三十條第一項：犯強盜罪而有第三百二十一條第一項各款情形之一者，處
五年以上十二年以下有期徒刑。


司法院資訊處製作；財團法人民間司法改革基金會備份。
